臺灣嘉義地方法院刑事判決
109年度金訴字第151號
公  訴  人  臺灣嘉義地方檢察署檢察官
被      告  邱基淩


            張玉瑤


            林慕珊



前三人共同
選任辯護人  邱創典律師(法扶律師)
上列被告因銀行法案件，經檢察官提起公訴（108年度偵字第726
7號、108年度偵字第9079號、109年度偵字第6618號），本院判
決如下：
    主  文
壬○○共同犯銀行法第一百二十五條第一項前段之非法經營銀行
業務罪，處有期徒刑貳年貳月。扣案之紀錄存款利息手寫帳冊壹
本沒收；未扣案之犯罪所得新臺幣陸仟伍佰陸拾肆萬伍仟貳佰壹
拾元，除應發還被害人或得請求損害賠償之人外宣告沒收，於全
部或一部不能沒收或不宜執行沒收時，追徵其價額。
申○○共同犯銀行法第一百二十五條第一項前段之非法經營銀行
業務罪，處有期徒刑參年。
乙○○共同犯銀行法第一百二十五條第一項前段之非法經營銀行
業務罪，處有期徒刑壹年捌月。緩刑伍年，並應於本判決確定之
日起貳年內，向檢察官指定之政府機關、政府機構、行政法人、
社區或其他符合公益目的之機構或團體提供壹佰貳拾小時之義務
勞務，緩刑期間付保護管束。
    犯 罪 事 實
一、壬○○、申○○是夫妻，乙○○是壬○○之子邱守豐之妻。壬○○是址
    設於嘉義縣○○鎮○○里○○○000號之「正豐盛糧食碾米工廠」（
    下稱正豐碾米廠）負責人，其與申○○共同基於非法經營銀行
    收受存款業務之犯意聯絡，自民國82年3月15日起，在「正
    豐碾米廠」內，收受不特定多數人之存款，並與存款之民眾
    各別約定，月息約0.3%核算，並得隨時取回存款本金。乙○○
    於98年間與壬○○之子邱守豐結婚後，於103年間某日起，亦
    與壬○○、申○○共同基於非法經營銀行收受存款業務之犯意聯
    絡，在「正豐碾米廠」內，共同經營上述收受存款業務。迨
    至108年8月9日止，邱基凌、申○○、乙○○共同收受如附表所
    示丁○○等72人之存款，累計達新臺幣（下同）9373萬2340元
    。嗣因壬○○資金周轉不靈，壬○○、乙○○始向法務部調查局嘉
    義市調查站自首而查悉上情。
二、案經壬○○、乙○○自首，暨宇○○○、庚○○、天○○、亥○○、戌○○
    、玄○○、丑○○、酉○○、己○○、張秋月女、宙○○○、巳○○○、寅
    ○○、王菊、午○○、地○○、癸○○○、卯○○○告訴及法務部調查局
    嘉義市調查站移送臺灣嘉義地方檢察署檢察官偵查起訴。
    理  由
一、辯護人係被告基於信賴關係所選任，以協助被告享有充分之
    防禦權，俾受公平審判之保障。其於訴訟上之權限，包括與
    被告間之「對內權限」及對法院或其他機關、其他人間之「
    對外權限」。前者，係指與被告之關係的權限，包括辯護人
    與被告接觸、往來（例如接見在押被告，或互通書信等），
    以期為被告有效之辯護。後者，概可分為基於被告明示或默
    示的授權之附隨代理權（例如代收文書、代到場、代出庭，
    或代為某特定之意思表示等）、無需被告授權但不得違背其
    明示意思之獨立代理權（例如聲請法院職員迴避、聲請繼續
    審判、提起上訴等）以及不受被告意思拘束而得獨立行使之
    固有權（例如於偵查訊問時在場、審判中檢閱卷宗及證物等
    ）。準此，辯護人於訴訟上基於被告之授權，代為某特定之
    意思表示，只要性質或法律上允許，自得為之，其法律效果
    並及於被告本人。刑事訴訟法第159條之5之規定，係本於證
    據資料愈豐富，愈有助於真實發現的理念，乃於同法第159
    條之1至第159條之4以外，就當事人同意（明示或擬制）傳
    聞證據作為證據時，尊重當事人的證據處分權，由法院介入
    審查，在適合的情況下，特別賦予證據能力。被告上開同意
    之意思表示，固得直接以言詞或書面為之，惟該訴訟行為於
    性質或法律上並不禁止辯護人代其為之。從而，被告對於供
    述證據之證據能力，自得當庭授權辯護人代為行使其處分權
    ，因此所生之法律效果，並應及於被告(最高法院108年度台
    上字第3590號判決意旨參照)。查，被告壬○○、申○○、乙○○
    於準備程序就本判決下引之傳聞證據之證據能力均稱：「由
    辯護人代為回答。」等語（本院卷一第482頁），而辯護人
    則明示均同意有證據能力(本院卷一第482、第183頁)，從而
    依刑事訴訟法第159條之5第1項同意法則之規定，肯認均有
    證據能力。
二、
(一)上揭犯罪事實業經被告壬○○、申○○、乙○○於偵查及審理時均
    坦承不諱，核與證人即告訴人宇○○○、庚○○、天○○、亥○○、
    戌○○、玄○○、丑○○、酉○○、己○○、張秋月女、宙○○○、巳○○○
    、寅○○、王菊、午○○、地○○、癸○○○、卯○○○、證人即被害人
    子○○○、丁○○、丙○○、未○○、辰○○○、戊○○○、辛○○○於嘉義市
    調查站之證述內容相符。另有上揭告訴人、被害人所提供之
    「稻谷寄庫出入明細單」影本，及法務部調查局嘉義市調查
    站扣押筆錄、扣押物品收據、扣押物品目錄表在卷可考。並
    有紀錄存款利息手寫帳冊1本扣案可證，堪認被告3人自白與
    事實相符，堪信屬實。　　
(二)被告乙○○固於103年間某日，始參與收受存款之構成要件行
    為(本院卷二第91頁)，惟「事中共同正犯，即學說所謂之『
    相續的共同正犯』或『承繼的共同正犯』，乃指前行為人已著
    手於犯罪之實行後，後行為人中途與前行為人取得意思聯絡
    而參與實行行為而言。事中共同正犯是否亦須對於參與前之
    他共同正犯之行為負擔責任，學理上固有犯罪共同說（肯定
    ）、行為共同說（否定）之爭議，但共同正犯之所以適用『
    一部行為全部責任』，即在於共同正犯間之『相互利用、補充
    關係』，若他共同正犯之前行為，對加入之事中共同正犯於
    構成要件之實現上，具有重要影響力，即他共同正犯與事中
    共同正犯對於前行為與後行為皆存在相互利用、補充關係，
    自應對他共同正犯之前行為負責；否則，事中共同正犯對他
    共同正犯之前行為，既未參與，亦無形成共同行為之決意，
    即難謂有行為共同之存在，自無須對其參與前之犯罪行為負
    責。準此，行為人於參與共同非法經營銀行業務前，對先前
    他共同正犯已實現構成要件之犯罪行為，因不在其合同意思
    範圍之內，且此部分之法益侵害已經結束，其無從再參與該
    先前之全部或一部犯罪行為，此部分違法吸金所取得之財物
    或利益等，既非其犯罪所得，即不應計入。惟在他共同正犯
    犯罪既遂後而行為尚未終了之前加入，且前行為之效果仍在
    持續中，如事中共同正犯利用該尚持續存在之前行為之效果
    ，則其對前行為所生之結果亦具因果性，即須負責。故行為
    人加入時，其他共同正犯先前之違法吸金行為雖已完成，但
    如被害人僅繳交原約定之部分存款或投資款項，其餘部分係
    在行為人加入後始給付或由行為人收取完畢。因行為人係利
    用其他共同正犯之行為，使非銀行經營收受存款等業務罪之
    不法構成要件完全實現，此時即該當非銀行經營收受存款等
    業務罪構成要件之不法行為，就犯罪所得自應合併計算。」
    (最高法院102年度第14次刑事庭會議（一）結論參照)。查
    ，被告乙○○參與本案時，被告壬○○、申○○之行為雖已既遂，
    但未終了，被告乙○○自應就其參與前之被告壬○○、申○○行為
    ，共負全部責任。
(三)綜上各節，本案事證明確，被告3人犯行堪以認定，皆應依
    法論科。　　　　
三、
(一)核被告3人所為，皆係違反銀行法第29條第1項之除法律另有
    規定者外，非銀行不得經營收受存款業務之規定，因其等犯
    罪獲取之財物或財產上利益尚未達於新臺幣1億元以上，應
    論以同法第125條第1項前段之非法經營銀行業務罪。被告3
    人之間，有犯意聯絡及行為分擔，為共同正犯。刑事法若干
    犯罪行為態樣，本質上原具有反覆、延續實行之特徵，立法
    時既予以特別歸類，定為犯罪構成要件之行為要素，則行為
    人基於同一之犯意，在密切接近之一定時、地持續實行之複
    數行為，倘依社會通念，於客觀上認為符合一個反覆、延續
    性之行為觀念者，於刑法評價上，即應僅成立一罪，俾免有
    重複評價、刑度超過罪責與不法內涵之疑慮，學理上所稱「
    集合犯」之職業性、營業性或收集性等具有重複特質之犯罪
    均屬之，例如經營、從事業務、收集、販賣、製造、散布等
    行為概念者，而銀行法第29條第1項規定所稱「經營收受存
    款業務」，本質上即屬持續實行之複數行為，具備反覆、延
    續之行為特徵，行為人先後多次非法經營銀行業務之犯行，
    依社會客觀通念，符合一個反覆、延續性之行為概念，屬於
    集合犯實質上一罪關係，本案被告3人於上開期間，以前揭
    方式經營收受存款業務之行為，依社會客觀通念，屬反覆、
    延續性之行為，應論以集合犯之實質上一罪。被告壬○○於10
    8年9月2日自白犯罪，有調查筆錄在卷可參(偵7267號卷第5
    頁)，事後又遵期到庭接受偵查、審判而有接受裁判之意思
    ，符合自首之要件，爰依刑法第62條前段之規定，減輕其刑
    ；另「刑法上所謂自首，乃犯人在犯罪未發覺前，向該管公
    務員自行申告犯罪事實而受裁判之謂。所謂『發覺』，固非以
    有偵查犯罪權限之機關或人員確知其人犯罪無誤為必要，而
    於對其發生嫌疑時，即得謂為已發覺，但此項對犯人之嫌疑
    ，仍須有確切之根據得合理之可疑者，始足當之，若單純主
    觀上之懷疑，要不得謂已發生嫌疑。至如何判斷『有確切之
    根據得合理之可疑』與『單純主觀上之懷疑』，主要區別在於
    有偵查犯罪權限之機關或人員能否依憑現有尤其是客觀性之
    證據，在行為人與具體案件之間建立直接、明確及緊密之關
    聯，使行為人犯案之可能性提高至被確定為『犯罪嫌疑人』之
    程度。」(最高法院111年度台上字第3788號判決意旨參照)
    。查，被告乙○○於被告壬○○自首後之108年9月10日主動至犯
    罪調查機關陳述案情，有調查筆錄在卷可證（偵9079號卷第
    29頁），而被告壬○○於108年9月2日自白犯罪時，固有提及
    一次被告乙○○之姓名(即被告乙○○改名前之「林袁莉」)，但
    未說明任何有關被告乙○○參與本案之事實等情，亦有調查筆
    錄在卷可證（偵9079號卷第7頁），顯見被告乙○○於108年9
    月10日主動至犯罪調查機關陳述案情時，犯罪調查機關依現
    有之客觀性證據，尚不能將被告乙○○與本案之間建立直接、
    明確及緊密之關聯，而達被告乙○○犯案之可能性已至被確定
    為「犯罪嫌疑人」之程度，因之被告乙○○仍符自白要件，且
    其事後又遵期到庭接受偵查、審判而有接受裁判之意思，爰
    依刑法第62條前段之規定，減輕其刑。爰以行為人之責任為
    基礎，依被告3人之前案紀錄及陳述等(本院卷二第43至49、
    93頁)，審酌被告壬○○曾有肇事逃逸經法院諭知緩刑之紀錄
    、自陳高商補校肄業、已婚、目前無業、生有2子1女；被告
    申○○前無犯罪之紀錄、自陳高商畢業、目前為臨時工、已婚
    、生有2子1女；被告乙○○前無犯罪之紀錄、自陳大學畢業、
    目前受僱擔任會計、已婚、生有2子1女，目前皆為兒童；被
    告壬○○、申○○以新債償還舊債，在無力給付利息後，轉向高
    利貸借款，又在高額利息逼迫下，無力還款，最終讓債權人
    拍賣碾米廠內具有價值之機具，於一無所有之下，全家四處
    避債，惟被告壬○○、申○○於108年8月30日倒閉後(本院卷二
    第88頁)避債前之108年9月2日，仍自行或委託被告乙○○將帳
    戶內之存款20萬元償還與存戶黃金興，以及將存款49萬元償
    還與存戶高菊，並且將存款25萬元給付員工薪資，另餘款10
    萬元則支付高利貸利息（偵9079卷第34、39至40頁），足見
    被告3人並非惡劣；各被害人、告訴人受損之金額；經營收
    受存款業務之期間等一切情狀，分別量處如主文所示之刑。
    附帶一提者，犯罪調查機關調查時，固有證人甲○○稱自己亦
    為存戶，曾存款500萬元等語（偵9079卷第197頁），然而被
    告壬○○於108年9月2日自首時，即稱自己是向甲○○「借款」
    ，有調查筆錄在卷可佐（偵7267卷第10頁），與甲○○以書面
    向犯罪調查機關陳情時所載「我(甲○○)有借款500萬元新臺
    幣」等語相符；且被告3人收受存戶存款時，皆會開立「稻
    谷寄庫出入明細單」與存戶，但甲○○卻是收受被告壬○○開立
    之支票；又被告3人給付存戶之月息約0.3%，然甲○○卻收取
    月息6厘，顯見甲○○與被告壬○○間之金錢往來，應是票據擔
    保之借貸關係，故此筆500萬元自不計入被告3人共同收受存
    款之總金額內。
(二)扣案之紀錄存款利息手寫帳冊1本，為被告壬○○所有供本件
    犯罪所用之物，應依刑法第38條第2項前段之規定，在被告
    壬○○罪名項下併予宣告沒收之；被告3人共同收受存款之總
    金額為9373萬2340元，扣除被告3人給付利息之最後日(按：
    非收受存款最後日)之利息總額2739萬7130元(詳附表之「實
    際領回之金額」欄)後，再扣除被告乙○○於108年9月2日分別
    償還存戶黃金興、高菊之20萬元、49萬元(偵9079卷第34、3
    9至40頁），為6564萬5210元。此未扣案之6564萬5210元先
    前為被告壬○○所持用，業經被告申○○陳明在卷(本院卷二第9
    2頁)，是應依刑法第38條之1第1項前段、第3項之規定，在
    被告壬○○罪名項下併予宣告除應發還被害人或得請求損害賠
    償之人外宣告沒收，於全部或一部不能沒收或不宜執行沒收
    時，追徵其價額。至於扣案之餘物，核與本案無關，自不得
    併予宣告沒收。
(三)被告乙○○前無犯罪紀錄，業見前述，品行良好，其因見公婆為給付不出存戶利息，而向被高利貸借款，之後遭高利貸逼繳高額利息，在其公婆四處奔波借錢無著之下，於心不忍而參與代收款項，其動機非價尚不達重大之程度，且其尚有就讀小學之2女1子需扶養，本院考量其經本案偵審程序後，應無再度犯罪之可能，認其所受宣告刑，以暫不執行為適當，故諭知如主文所示緩刑以策自新，並衡酌被告乙○○之行為危害社會金融秩序之程度，有命為一定負擔之必要，故依刑法第74條第2項第5款規定，命被告乙○○提供義務勞務如主文所示，並依刑法第93條第1項第2款之規定，諭知緩刑期間付保護管束。
四、不另為無罪之諭知：
    起訴意旨認：被告3人尚有收受被害人張阿蜜293萬元之存款
    等語(見「起訴書」附表編號223)，惟被告申○○於審理時所
    稱之「該筆293元為張阿蜜先前存款之加總金額，並無單獨
    存入之款項。」等語(本院卷二第91至92頁)，核與本判決附
    表編號219至222加計之總金額293萬元等情相符，堪見被告
    申○○所述應屬實在，而此部分如予成罪，因與上開論罪部分
    有集合犯之一罪關係，爰不另為無罪之諭知。
據上論斷，應依刑事訴訟法第299條第1項前段（依刑事判決精簡
原則，僅記載程序法條），判決如主文。
本案經檢察官陳睿明提起公訴；檢察官陳昱奉到庭執行職務
中　　華　　民　　國　　111 　年　　8 　　月　　29　　日
                  刑事第四庭  審判長法  官  陳仁智
                                    法  官  簡仲頤
　　　　　　　　　　　　　　　　　　法  官  康敏郎
以上正本證明與原本無異。
如不服本判決應於收受判決後20日內向本院提出上訴書狀，並應敘述具體理由；其未敘述上訴理由者，應於上訴期間屆滿後20日內向本院補提理由書（均須按他造當事人之人數附繕本）「切勿逕送上級法院」。告訴人或被害人如對於本判決不服者，應具備理由請求檢察官上訴，其上訴期間之計算係以檢察官收受判決正本之日期為準。　　　　　　　　　　　　　　　　　　
中　　華　　民　　國　　111 　年　　8 　　月　　29　　日
                                    書記官　陳佾澧
一、銀行法第29條：
除法律另有規定者外，非銀行不得經營收受存款、受託經理信託
資金、公眾財產或辦理國內外匯兌業務。
違反前項規定者，由主管機關或目的事業主管機關會同司法警察
機關取締，並移送法辦；如屬法人組織，其負責人對有關債務，
應負連帶清償責任。
執行前項任務時，得依法搜索扣押被取締者之會計帳簿及文件，
並得拆除其標誌等設施或為其他必要之處置。
二、銀行法第125條：
違反第29條第1項規定者，處3年以上10年以下有期徒刑，得併科
新臺幣1千萬元以上2億元以下罰金。其因犯罪獲取之財物或財產
上利益達新臺幣1億元以上者，處7年以上有期徒刑，得併科新臺
幣2千5百萬元以上5億元以下罰金。
經營銀行間資金移轉帳務清算之金融資訊服務事業，未經主管機
關許可，而擅自營業者，依前項規定處罰。
法人犯前二項之罪者，處罰其行為負責人。　                
 


附表：
編號 日期（年.月.日） 存入金額（元） 存款人姓名(依扣押物記載) 實際領回之金額（不足1元捨棄） 一 105.06.07 300000 丁○○ 34915 二 106.04.05 100000 丁○○ 8659 三 106.10.30 100000 丁○○ 6608 四 103.12.12 0000000 癸○○○ 169841 五 89.02.15 450000 邱登學（子○○○） 316543 六 89.10.16 200000 邱登學（子○○○） 135892 七 90.01.17 50000 邱登學（子○○○） 33514 八 90.01.17 250000 邱登學（子○○○） 167572 九 90.06.18 50000 邱登學（子○○○） 32764 十 90.09.19 50000 邱登學（子○○○） 32306 十一 91.02.19 50000 邱登學（子○○○） 31551 十二 91.07.24 50000 邱登學（子○○○） 30787 十三 91.12.18 70000 邱登學（子○○○） 42087 十四 92.04.26 400000 邱登學（子○○○） 235410 十五 92.12.29 50000 邱登學（子○○○） 28208 十六 93.03.24 150000 邱登學（子○○○） 83367 十七 94.07.02 100000 邱登學（子○○○） 50991 十八 94.10.28 70000 邱登學（子○○○） 34879 十九 96.05.21 100000 邱登學（子○○○） 44206 二十 100.09.14 200000 邱登學（子○○○） 57323 二十一 101.07.18 100000 邱登學（子○○○） 25633 二十二 102.12.20 100000 邱登學（子○○○） 20505 二十三 103.04.03 100000 邱登學（子○○○） 19479 二十四 103.10.28 100000 邱登學（子○○○） 17427 二十五 104.10.28 100000 邱登學（子○○○） 13827 二十六 104.12.11 300000 邱登學（子○○○） 40181 二十七 107.03.09 100000 邱登學（子○○○） 5326 二十八 99.01.16 150000 己○○ 51958 二十九 99.06.22 80000 己○○ 26472 三十 97.02.04 50000 酉○○ 20825 三十一 97.04.12 50000 酉○○ 20495 三十二 99.08.03 100000 酉○○ 32676 三十三 100.09.17 50000 酉○○ 14316 三十四 100.10.17 50000 酉○○ 14168 三十五 101.04.17 50000 酉○○ 13270 三十六 102.05.22 100000 酉○○ 22596 三十七 103.04.18 100000 酉○○ 19331 三十八 107.07.20 100000 酉○○ 4014 三十九 100.04.08 100000 林玉蓮（春平太太拿來） 30230 四十 101.02.08 100000 林玉蓮（春平太太拿來） 27212 四十一 101.07.19 100000 林玉蓮（春平太太拿來） 25624 四十二 102.01.17 50000 林玉蓮（春平太太拿來） 11914 四十三 104.04.18 100000 林玉蓮（春平太太拿來） 15731 四十四 106.02.20 100000 林玉蓮（春平太太拿來） 9093 四十五 106.04.17 100000 林玉蓮（春平太太拿來） 8541 四十六 97.10.12 44000 邱伊杏 17241 四十七 98.10.25 19600 邱伊杏 6949 四十八 99.10.18 77000 邱伊杏 24583 四十九 100.10.08 40000 邱伊杏 11370 五十 101.10.08 44000 邱伊杏 10923 五十一 103.09.22 35000 邱伊杏 6224 五十二 104.10.05 43000 邱伊杏 6043 五十三 104.10.05 5000 邱伊杏 702 五十四 105.09.26 47000 邱伊杏 4955 五十五 106.10.09 19000 邱伊杏 1294 五十六 106.12.08 15000 邱伊杏 933 五十七 107.10.06 20000 邱伊杏 648 五十八 107.10.06 4000 邱伊杏 129 五十九 106.09.30 120000 邱伊杏2 8284 六十 92.08.17 0000000 己○○ 577380 六十一 92.11.13 100000 己○○ 56870 六十二 93.09.27 20000 己○○ 10746 六十三 94.11.14 40000 己○○ 19864 六十四 94.12.26 100000 己○○ 49246 六十五 95.05.28 100000 己○○ 47736 六十六 95.06.22 120000 己○○ 56988 六十七 95.06.22 80000 己○○ 37992 六十八 95.06.23 50000 己○○ 23740 六十九 95.10.17 10000 己○○ 4633 七十 95.11.07 10000 己○○ 4612 七十一 108.07.08 655000 邱伊杏妹1 3488 七十二 101.07.11 100000 邱載 25703 七十三 103.08.26 250000 邱桂好 45123 七十四 0000000 650000 邱桂好 112255 七十五 104.04.07 100000 邱桂好 15840 七十六 92.07.16 100000 邱孝德 58053 七十七 94.07.22 200000 邱孝德 101589 七十八 94.12.30 100000 邱孝德 49206 七十九 97.01.22 100000 邱孝德 41779 八十 98.01.01 500000 邱孝德 191934 八十一 98.07.01 100000 邱孝德 36601 八十二 93.03.23 220000 邱蔡月里 122293 八十三 94.07.23 20000 邱蔡月里 10156 八十四 94.07.23 12000 邱蔡月里 6094 八十五 95.07.14 30000 邱蔡月里 14182 八十六 98.04.06 700000 邱鶯嬌 262149 八十七 99.01.06 500000 邱鶯嬌 173687 八十八 101.06.09 300000 邱鶯嬌 78055 八十九 101.09.10 200000 邱鶯嬌 50202 九十 105.12.23 200000 邱鶯嬌 19351 九十一 101.05.10 0000000 邱綉容 578919 九十二 101.12.20 500000 邱綉容 120526 九十三 101.12.20 20000 邱綉容 4821 九十四 102.06.17 50000 邱綉容 11169 九十五 103.03.10 290000 邱綉容 57176 九十六 103.05.09 30000 邱綉容 5737 九十七 103.06.30 30000 邱綉容 5583 九十八 103.09.01 50000 邱綉容 8995 九十九 103.11.01 60000 邱綉容 10433 一百 103.11.15 30000 邱綉容 5175 一百○一 103.12.30 30000 邱綉容 5041 一百○二 104.04.28 50000 邱綉容 7816 一百○三 104.05.12 40000 邱綉容 6197 一百○四 104.07.03 50000 邱綉容 7490 一百○五 104.07.27 20000 邱綉容 2949 一百○六 104.09.04 20000 邱綉容 2872 一百○七 104.10.03 30000 邱綉容 4222 一百○八 104.10.31 20000 邱綉容 2759 一百○九 104.11.09 20000 邱綉容 2741 一百十 104.11.23 40000 邱綉容 5428 一百十一 104.02.27 30000 邱綉容 4867 一百十二 105.01.29 30000 邱綉容 3873 一百十三 105.02.16 110000 邱綉容 14006 一百十四 105.04.11 20000 邱綉容 2440 一百十五 105.05.15 35000 邱綉容 4152 一百十六 105.06.18 50000 邱綉容 5764 一百十七 105.07.30 30000 邱綉容 3334 一百十八 105.08.20 50000 邱綉容 5454 一百十九 105.12.12 440000 邱綉容 43050 一百二十 106.06.09 50000 邱綉容 4009 一百二十一 106.06.19 300000 邱綉容 23760 一百二十二 106.11.10 30000 邱綉容 1949 一百二十三 106.11.10 10000 邱綉容 649 一百二十四 107.02.21 100000 邱綉容 5483 一百二十五 107.05.18 30000 邱綉容 1390 一百二十六 107.05.18 10000 邱綉容 463 一百二十七 107.06.22 70000 邱綉容 3003 一百二十八 108.04.12 40000 邱綉容 556 一百二十九 108.05.12 100000 邱綉容 1094 一百三十 103.03.18 0000000 邱綉容0000000 235647 一百三十一 102.06.17 595600 邱綉容0000000 133055 一百三十二 103.10.03 60000 邱綉容0000000 10604 一百三十三 103.12.11 55000 邱綉容0000000 9346 一百三十四 104.02.25 50000 邱綉容0000000 8122 一百三十五 106.01.26 800000 邱綉容0000000 74722 一百三十六 107.01.27 40000 邱綉容0000000 2292 一百三十七 108.02.13 50000 邱綉容0000000 981 一百三十八 108.02.13 10000 邱綉容0000000 196 一百三十九 104.10.25 122000 蕭彤恩 16906 一百四十 104.10.25 5000 蕭彤恩 692 一百四十一 105.05.27 8000 蕭彤恩 939 一百四十二 106.01.23 5000 蕭彤恩 468 一百四十三 106.11.19 10000 蕭彤恩 641 一百四十四 108.05.12 6300 蕭彤恩 68 一百四十五 105.12.02 300000 蕭子妍 29648 一百四十六 108.06.24 350000 蕭子妍 2347 一百四十七 105.12.02 300000 蕭芷晴 29648 一百四十八 106.06.01 500000 蕭敬澄 40487 一百四十九 106.06.19 260000 蕭宇彤 20592 一百五十 108.06.28 150000 蕭宇彤 946 一百五十一 100.01.07 0000000 寅○○ 0000000 一百五十二 100.04.26 700000 丙○○ 210368 一百五十三 101.05.31 0000000 丙○○ 783221 一百五十四 103.03.04 100000 丙○○ 19775 一百五十五 102.06.12 0000000 丙○○ 268668 一百五十六 100.07.19 70000 邱文考 20456 一百五十七 106.03.02 0000000 辛○○○ 89950 一百五十八 107.05.11 300000 庚○○（文勇太太） 14113 一百五十九 107.07.12 200000 庚○○（文勇太太） 8186 一百六十 107.11.26 100000 庚○○ 2741 一百六十一 108.07.01 400000 庚○○（文勇太太） 2406 一百六十二 107.11.20 150000 邱富瑋 4201 一百六十三 108.06.21 150000 邱富瑋 1050 一百六十四 96.01.12 110000 朱宗官 50026 一百六十五 96.04.30 30000 朱宗官 13323 一百六十六 96.07.03 20000 朱宗官 8756 一百六十七 97.12.15 500000 朱宗官 192772 一百六十八 90.03.06 20000 張金宏 13311 一百六十九 90.03.06 10000 張金宏 6655 一百七十 90.06.04 12000 張金宏 7880 一百七十一 90.08.04 6000 張金宏 3903 一百七十二 90.08.31 6000 張金宏 3888 一百七十三 90.10.09 8000 張金宏 5153 一百七十四 90.12.06 6000 張金宏 3830 一百七十五 90.12.24 10000 張金宏 6366 一百七十六 91.01.02 40000 張金宏 25430 一百七十七 91.01.16 75000 張金宏 47579 一百七十八 91.01.28 50000 張金宏 31660 一百七十九 91.02.12 10000 張金宏 6317 一百八十 91.02.15 190000 張金宏 119971 一百八十一 91.07.17 12000 張金宏 7397 一百八十二 92.11.02 5000 張金宏 2848 一百八十三 98.04.20 60000 張金宏 22387 一百八十四 98.04.20 100000 張金宏 37311 一百八十五 98.10.10 10000 張金宏 3560 一百八十六 99.07.10 10000 張金宏 3291 一百八十七 99.07.10 15000 張金宏 4936 一百八十八 100.07.23 10000 張金宏 2918 一百八十九 100.12.20 20000 張金宏 5541 一百九十 100.12.18 18000 張金宏 4990 一百九十一 101.07.19 10000 張金宏 2562 一百九十二 98.05.22 5000 張邱燕 1849 一百九十三 98.12.13 10000 張邱燕 3497 一百九十四 99.07.22 6000 張邱燕 1967 一百九十五 99.08.26 5000 張邱燕 1622 一百九十六 99.09.13 10000 張邱燕 3227 一百九十七 99.10.12 5000 張邱燕 1599 一百九十八 99.12.10 10000 張邱燕 3140 一百九十九 100.01.03 1000 張邱燕 311 二百 100.02.25 11000 張邱燕 3370 二百○一 100.05.03 8000 張邱燕 2398 二百○二 100.05.31 4000 張邱燕 1188 二百○三 100.07.07 4000 張邱燕 1173 二百○四 100.08.27 5000 張邱燕 1441 二百○五 100.09.22 10000 張邱燕 2858 二百○六 100.10.24 5000 張邱燕 1413 二百○七 101.01.19 10000 張邱燕 2740 二百○八 101.02.24 5000 張邱燕 1352 二百○九 101.03.23 3000 張邱燕 803 二百十 101.05.24 7000 張邱燕 1832 二百十一 101.06.02 3000 張邱燕 782 二百十二 102.08.16 1000 張邱燕 217 二百十三 102.09.10 7000 張邱燕 1505 二百十四 102.10.09 6000 張邱燕 1272 二百十五 103.01.06 50000 張邱燕 10168 二百十六 103.03.28 8000 張邱燕 1563 二百十七 106.10.24 6000 張邱燕 400 二百十八 107.10.01 6000 張邱燕 197 二百十九 97.09.18 0000000 張阿蜜 741142 二百二十 99.11.17 120000 張阿蜜 37956 二百二十一 99.11.17 900000 張阿蜜 284676 二百二十二 100.03.14 30000 張阿蜜 9143 二百二十三 100.05.14 10000 張阿蜜 2987 二百二十四 100.09.20 45200 張阿蜜 12928 二百二十五 100.11.11 175000 張阿蜜 49157 二百二十六 100.11.13 35000 張阿蜜 9824 二百二十七 101.09.17 60000 張阿蜜 15019 二百二十八 102.03.13 10000 張阿蜜 2328 二百二十九 102.03.25 70000 張阿蜜 16217 二百三十 102.05.04 12000 張阿蜜 2732 二百三十一 102.06.03 10000 張阿蜜 2247 二百三十二 102.06.19 10000 張阿蜜 2232 二百三十三 102.08.12 10000 張阿蜜 2178 二百三十四 102.11.07 10000 張阿蜜 2092 二百三十五 103.01.13 10000 張阿蜜 2026 二百三十六 103.03.07 20000 張阿蜜 3949 二百三十七 103.03.07 170500 張阿蜜 33666 二百三十八 103.06.30 10000 張阿蜜 1861 二百三十九 103.11.10 10000 張阿蜜 1729 二百四十 104.01.24 10000 張阿蜜 1656 二百四十一 104.06.15 10000 張阿蜜 1515 二百四十二 104.07.03 220000 張阿蜜 32960 二百四十三 106.06.23 444100 張阿蜜 34997 二百四十四 101.11.22 30000 張月女 7314 二百四十五 102.01.03 15000 張月女 3595 二百四十六 102.01.07 100000 張月女 23927 二百四十七 102.02.17 50000 張月女 11761 二百四十八 102.04.29 40000 張月女 9129 二百四十九 102.06.18 50000 張月女 11164 二百五十 102.09.08 10000 張月女 2152 二百五十一 102.09.16 20000 張月女 4288 二百五十二 104.03.24 30000 張月女 4793 二百五十三 104.04.25 230000 張月女 36023 二百五十四 104.04.29 30000 張月女 4686 二百五十五 104.09.14 30000 張月女 4278 二百五十六 104.11.02 30000 張月女 4133 二百五十七 105.01.12 10000 張月女 1307 二百五十八 105.04.12 260000 張月女 31695 二百五十九 105.06.23 0000000 張月女 126286 二百六十 105.06.28 130000 張月女 14860 二百六十一 105.07.18 100000 張月女 11233 二百六十二 105.07.21 130000 張月女 14565 二百六十三 105.07.26 700000 張月女 78085 二百六十四 107.07.03 50000 張月女 2090 二百六十五 95.07.05 50000 張月女x 23681 二百六十六 96.02.14 100000 張月女x 45152 二百六十七 97.06.04 50000 張月女x 20233 二百六十八 97.11.30 25000 張月女x 9675 二百六十九 98.05.06 5000 張月女x 1857 二百七十 94.11.21 20000 張月女x 9918 二百七十一 94.11.30 20000 張月女x 9900 二百七十二 95.02.12 50000 張月女x 24386 二百七十三 96.05.01 30000 張月女x 13320 二百七十四 96.11.19 50000 張月女x 21205 二百七十五 97.05.21 20000 張月女x 8121 二百七十六 97.08.01 30000 張月女x 11968 二百七十七 97.10.04 20000 張月女x 7852 二百七十八 98.02.04 20000 張月女x 7610 二百七十九 98.02.04 20000 張月女x 7610 二百八十 98.11.03 70000 張月女x 24758 二百八十一 99.02.22 70000 張月女x 23991 二百八十二 100.01.07 20000 張月女x 6225 二百八十三 100.01.07 70000 張月女x 21789 二百八十四 100.01.07 10000 張月女x 3112 二百八十五 100.02.06 60000 張月女x 18499 二百八十六 100.12.19 100000 張月女x 27715 二百八十七 104.07.11 70000 邱張碧 10432 二百八十八 105.08.08 100000 邱張碧 11026 二百八十九 106.07.14 100000 邱張碧 7673 二百九十 99.01.10 80000 柯玉鶴 27758 二百九十一 99.02.10 20000 柯玉鶴 6878 二百九十二 99.04.10 20000 柯玉鶴 6762 二百九十三 99.05.10 15000 柯玉鶴 5027 二百九十四 99.07.10 40000 柯玉鶴 13165 二百九十五 99.10.08 15000 柯玉鶴 4803 二百九十六 99.12.10 20000 柯玉鶴 6280 二百九十七 100.07.05 120000 柯玉鶴 35234 二百九十八 100.10.14 10000 柯玉鶴 2836 二百九十九 101.04.10 10000 柯玉鶴 2661 三百 101.06.22 25000 柯玉鶴 6472 三百○一 101.07.04 100000 柯玉鶴 25772 三百○二 101.10.26 30000 柯玉鶴 7394 三百○三 101.11.16 30000 柯玉鶴 7332 三百○四 102.02.04 130000 柯玉鶴 30746 三百○五 102.04.04 50000 柯玉鶴 11534 三百○六 102.06.14 65000 柯玉鶴 14540 三百○七 102.07.01 60000 柯玉鶴 13320 三百○八 102.10.17 10000 柯玉鶴 2113 三百○九 102.10.21 10000 柯玉鶴 2109 三百十 102.12.09 5000 柯玉鶴 1030 三百十一 103.01.03 40000 柯玉鶴 8146 三百十二 103.02.06 10000 柯玉鶴 2003 三百十三 103.03.06 20000 柯玉鶴 3951 三百十四 103.06.24 20000 柯玉鶴 3734 三百十五 103.08.20 10000 柯玉鶴 1810 三百十六 103.09.30 20000 柯玉鶴 3540 三百十七 103.12.09 20000 柯玉鶴 3402 三百十八 104.01.09 60000 柯玉鶴 10024 三百十九 104.02.07 20000 柯玉鶴 3284 三百二十 104.03.09 20000 柯玉鶴 3225 三百二十一 104.04.06 10000 柯玉鶴 1584 三百二十二 104.06.09 10000 柯玉鶴 1521 三百二十三 104.06.09 5000 柯玉鶴 760 三百二十四 104.08.06 20000 柯玉鶴 2929 三百二十五 104.10.09 10000 柯玉鶴 1401 三百二十六 104.10.09 5000 柯玉鶴 700 三百二十七 104.11.09 20000 柯玉鶴 2741 三百二十八 105.01.08 20000 柯玉鶴 2623 三百二十九 105.03.07 20000 柯玉鶴 2509 三百三十 105.03.07 10000 柯玉鶴 1254 三百三十一 104.05.08 20000 柯玉鶴 3106 三百三十二 105.07.09 20000 柯玉鶴 2264 三百三十三 105.09.10 15000 柯玉鶴 1605 三百三十四 105.10.10 10000 柯玉鶴 1040 三百三十五 105.11.09 15000 柯玉鶴 1516 三百三十六 106.01.08 20000 柯玉鶴 1903 三百三十七 106.02.09 30000 柯玉鶴 2760 三百三十八 106.04.07 20000 柯玉鶴 1728 三百三十九 106.06.09 15000 柯玉鶴 1202 三百四十 106.08.09 15000 柯玉鶴 1112 三百四十一 106.08.09 10000 柯玉鶴 741 三百四十二 106.10.08 20000 柯玉鶴 1365 三百四十三 106.12.09 20000 柯玉鶴 1242 三百四十四 107.03.07 20000 柯玉鶴 1069 三百四十五 107.04.09 10000 柯玉鶴 502 三百四十六 107.04.09 9500 柯玉鶴 476 三百四十七 107.04.09 500 柯玉鶴 25 三百四十八 107.06.09 13000 柯玉鶴 574 三百四十九 107.06.09 7000 柯玉鶴 309 三百五十 107.08.16 20000 柯玉鶴 749 三百五十一 107.10.08 20000 柯玉鶴 645 三百五十二 107.12.08 20000 柯玉鶴 524 三百五十三 107.02.09 30000 柯玉鶴 1680 三百五十四 108.04.13 30000 柯玉鶴 414 三百五十五 108.06.10 10000 柯玉鶴 80 三百五十六 108.06.10 10000 柯玉鶴 80 三百五十七 108.08.09 10000 柯玉鶴 21 三百五十八 108.08.09 10000 柯玉鶴 21 三百五十九 88.09.07 500000 辰○○○ 359654 三百六十 89.03.17 500000 辰○○○ 350235 三百六十一 90.07.03 200000 辰○○○ 130763 三百六十二 92.06.23 100000 辰○○○ 58280 三百六十三 92.09.23 200000 辰○○○ 114746 三百六十四 93.05.23 200000 辰○○○ 109972 三百六十五 107.10.06 300000 黃鏸儀 9734 三百六十六 107.06.10 100000 曾繶靜（曾國明女兒） 4408 三百六十七 107.06.10 200000 曾繶靜（曾國明女兒） 8817 三百六十八 84.01.25 200000 王菊（榮一太太） 177100 三百六十九 84.09.02 10000 王菊（榮一太太） 8638 三百七十 84.09.02 10000 王菊（榮一太太） 8638 三百七十一 85.05.22 30000 王菊（榮一太太） 25138 三百七十二 86.05.12 40000 王菊（榮一太太） 32117 三百七十三 86.10.17 10000 王菊（榮一太太） 7873 三百七十四 87.08.22 30000 王菊（榮一太太） 22706 三百七十五 88.07.10 20000 王菊（榮一太太） 14502 三百七十六 89.06.23 50000 王菊（榮一太太） 34540 三百七十七 90.05.16 50000 王菊（榮一太太） 32927 三百七十八 90.10.04 50000 王菊（榮一太太） 32232 三百七十九 92.01.21 50000 王菊（榮一太太） 29894 三百八十 96.06.20 50000 王菊（榮一太太） 21955 三百八十一 107.03.05 100000 王菊（榮一太太） 5365 三百八十二 105.02.17 30000 林鄭雀 3816 三百八十三 105.05.24 5500 林鄭雀 647 三百八十四 98.08.11 800000 林川德 289578 三百八十五 97.03.15 0000000 未○○ 825336 三百八十六 82.03.15 440000 高邱蕉 419174 三百八十七 82.10.10 10000 高邱蕉 9320 三百八十八 83.06.26 30000 高邱蕉 27195 三百八十九 83.12.02 20000 高邱蕉 17816 三百九十 84.07.28 10000 高邱蕉 8673 三百九十一 85.12.25 10000 高邱蕉 8165 三百九十二 86.10.28 20000 高邱蕉 15725 三百九十三 87.04.26 10000 高邱蕉 7685 三百九十四 88.10.16 30000 高邱蕉 21463 三百九十五 89.05.22 30000 高邱蕉 20818 三百九十六 90.04.10 40000 高邱蕉 26484 三百九十七 90.10.12 20000 高邱蕉 12877 三百九十八 92.04.16 15000 高邱蕉 8842 三百九十九 92.07.25 10000 高邱蕉 5796 四百 94.01.12 20000 高邱蕉 10535 四百○一 96.03.15 20000 高邱蕉 8973 四百○二 96.11.26 16000 高邱蕉 6774 四百○三 97.10.13 34000 高邱蕉 13319 四百○四 98.12.06 10000 高邱蕉 3504 四百○五 100.03.25 40000 高邱蕉 12147 四百○六 104.11.24 10000 高邱蕉 1356 四百○七 93.01.10 30000 卯○○○ 16889 四百○八 93.01.27 20000 卯○○○ 11226 四百○九 93.03.08 100000 卯○○○ 55735 四百十 93.03.09 60000 卯○○○ 33435 四百十一 93.03.22 30000 卯○○○ 16679 四百十二 95.02.03 50000 卯○○○ 24430 四百十三 96.02.27 40000 卯○○○ 18009 四百十四 96.06.04 10000 卯○○○ 4406 四百十五 96.07.02 20000 卯○○○ 8758 四百十六 98.02.01 30000 卯○○○ 11424 四百十七 98.04.29 20000 卯○○○ 7444 四百十八 98.11.28 40000 卯○○○ 14048 四百十九 99.02.08 50000 卯○○○ 17206 四百二十 100.06.25 10000 卯○○○ 2946 四百二十一 104.11.20 20000 卯○○○ 2720 四百二十二 99.03.10 0000000 宙○○○ 477626 四百二十三 100.02.11 300000 宙○○○ 92347 四百二十四 101.02.06 400000 宙○○○ 108927 四百二十五 101.10.05 200000 宙○○○ 49709 四百二十六 103.01.10 300000 宙○○○ 60894 四百二十七 103.04.09 200000 宙○○○ 38840 四百二十八 103.05.26 400000 宙○○○ 75826 四百二十九 103.06.20 500000 宙○○○ 93550 四百三十 103.08.11 100000 宙○○○ 18197 四百三十一 104.07.15 700000 宙○○○ 104044 四百三十二 105.07.29 700000 宙○○○ 77878 四百三十三 107.10.12 100000 宙○○○ 3185 四百三十四 108.02.12 100000 宙○○○ 1972 四百三十五 108.06.14 100000 宙○○○ 769 四百三十六 99.03.15 400000 玄○○1 136267 四百三十七 99.05.20 100000 玄○○1 33415 四百三十八 99.12.15 100000 玄○○1 31354 四百三十九 100.02.15 100000 玄○○1 30743 四百四十 100.04.15 400000 玄○○1 120644 四百四十一 100.04.15 500000 玄○○2 150805 四百四十二 100.07.20 100000 玄○○2 29214 四百四十三 100.12.25 300000 玄○○2 82967 四百四十四 101.04.15 250000 玄○○2 66402 四百四十五 101.09.15 50000 玄○○2 12526 四百四十六 101.10.05 100000 玄○○2 24854 四百四十七 102.07.15 100000 玄○○2 22063 四百四十八 103.01.15 100000 玄○○2 20248 四百四十九 103.02.26 350000 玄○○2 69420 四百五十 104.07.15 650000 玄○○2 96613 四百五十一 104.10.15 50000 玄○○2 6978 四百五十二 105.02.15 50000 玄○○2 6371 四百五十三 105.03.15 100000 玄○○2 12466 四百五十四 105.10.15 100000 玄○○2 10356 四百五十五 105.11.15 100000 玄○○2 10050 四百五十六 106.06.15 100000 玄○○3 7959 四百五十七 106.08.15 100000 玄○○3 7357 四百五十八 106.10.15 100000 玄○○3 6756 四百五十九 106.12.15 50000 玄○○3 3077 四百六十 107.03.15 100000 玄○○3 5266 四百六十一 107.04.15 400000 玄○○3 19844 四百六十二 107.12.15 50000 玄○○3 1277 四百六十三 96.03.07 300000 蕭奕勳 134837 四百六十四 97.06.09 100000 蕭奕勳 40418 四百六十五 98.02.02 300000 蕭奕勳 114213 四百六十六 101.02.03 200000 蕭奕勳 54522 四百六十七 103.10.29 500000 蕭奕勳 87090 四百六十八 96.06.11 200000 蕭倍芬 87997 四百六十九 98.07.10 100000 蕭倍芬 36512 四百七十 102.08.09 200000 蕭倍芬 43633 四百七十一 102.05.28 500000 蕭倍芬 112684 四百七十二 94.06.04 400000 蕭怡惠 205071 四百七十三 95.10.04 100000 蕭怡惠 46464 四百七十四 100.07.04 100000 蕭怡惠 29372 四百七十五 95.06.20 10000 李新枝 4751 四百七十六 95.07.20 20000 李新枝 9442 四百七十七 95.09.19 20000 李新枝 9322 四百七十八 95.10.20 10000 李新枝 4630 四百七十九 95.12.20 30000 李新枝 13711 四百八十 96.01.22 10000 李新枝 4537 四百八十一 96.02.20 10000 李新枝 4509 四百八十二 96.04.20 10000 李新枝 4451 四百八十三 96.04.20 10000 李新枝 4451 四百八十四 96.05.21 10000 李新枝 4420 四百八十五 96.08.20 20000 李新枝 8661 四百八十六 96.08.20 10000 李新枝 4330 四百八十七 96.09.20 10000 李新枝 4300 四百八十八 96.11.20 10000 李新枝 4240 四百八十九 96.12.20 20000 李新枝 8421 四百九十 97.01.19 10000 李新枝 4180 四百九十一 97.02.20 30000 李新枝 12448 四百九十二 97.03.20 10000 李新枝 4121 四百九十三 97.04.21 30000 李新枝 12270 四百九十四 97.05.21 10000 李新枝 4060 四百九十五 97.07.20 10000 李新枝 4001 四百九十六 97.09.21 10000 李新枝 3939 四百九十七 97.10.20 10000 李新枝 3910 四百九十八 97.11.20 10000 李新枝 3880 四百九十九 98.01.20 10000 李新枝 3819 五百 103.03.12 400000 蕭佩怡 78785 五百○一 99.02.15 600000 李慶良 206058 五百○二 97.12.26 500000 戊○○○ 192230 五百○三 98.02.27 100000 戊○○○ 37824 五百○四 98.06.26 100000 戊○○○ 36650 五百○五 106.12.25 100000 戊○○○ 6055 五百○六 107.12.25 100000 戊○○○ 2455 五百○七 90.07.27 200000 黃振昌 130290 五百○八 91.07.30 15000 黃振昌 9227 五百○九 92.07.30 15000 黃振昌 8687 五百十 92.07.30 70000 黃振昌 40540 五百十一 92.09.16 15000 黃振昌 8616 五百十二 94.06.24 12540 黃振昌 6404 五百十三 95.03.07 0000000 黃振昌 747604 五百十四 95.03.10 90000 黃振昌 43664 五百十五 96.08.10 30000 黃振昌 13022 五百十六 96.10.29 230000 黃振昌 98021 五百十七 97.07.09 40000 黃振昌 16049 五百十八 97.10.09 50000 黃振昌 19607 五百十九 98.02.11 20000 黃振昌 7596 五百二十 98.02.26 50000 黃振昌 18917 五百二十一 99.01.27 50000 黃振昌 17265 五百二十二 102.11.28 30000 黃振昌 6216 五百二十三 105.02.23 30000 黃振昌 3799 五百二十四 105.02.23 10000 黃振昌 1266 五百二十五 99.05.20 10000 黃清良 3341 五百二十六 100.01.11 100000 黃清良 31088 五百二十七 101.01.05 70000 黃清良 19283 五百二十八 101.01.05 220000 黃清良 60604 五百二十九 101.06.21 30000 黃清良 7770 五百三十 101.06.30 100000 黃清良 25811 五百三十一 102.04.25 200000 黃清良 45724 五百三十二 102.06.19 100000 黃清良 22320 五百三十三 102.10.24 50000 黃清良 10533 五百三十四 103.03.13 50000 黃清良 9843 五百三十五 103.06.19 100000 黃清良 18720 五百三十六 103.11.04 50000 黃清良 8679 五百三十七 104.06.09 50000 黃清良 7609 五百三十八 104.06.16 100000 黃清良 15149 五百三十九 105.07.02 100000 黃清良 11391 五百四十 106.03.03 50000 黃清良 4492 五百四十一 106.07.08 50000 黃清良 3866 五百四十二 107.07.04 50000 黃清良 2086 五百四十三 101.02.14 100000 黃金興 27152 五百四十四 101.06.25 150000 黃金興 38791 五百四十五 102.06.27 10000 黃金興 2224 五百四十六 102.07.29 30000 黃金興 6577 五百四十七 104.05.15 50000 黃金興 7732 五百四十八 104.12.16 50000 黃金興 6672 五百四十九 100.12.19 0000000 丑○○ 277150 五百五十 99.02.01 0000000 天○○ 686173 五百五十一 99.02.01 30000 天○○ 10344 五百五十二 99.02.07 80000 天○○ 27537 五百五十三 99.03.04 120000 天○○ 41010 五百五十四 99.03.06 100000 天○○ 34155 五百五十五 99.06.11 60000 天○○ 19919 五百五十六 99.07.22 60000 天○○ 19676 五百五十七 99.10.19 100000 天○○ 31916 五百五十八 99.12.07 0000000 天○○ 502934 五百五十九 100.04.13 30000 天○○ 9054 五百六十 100.10.19 280000 天○○ 79286 五百六十一 105.02.24 400000 亥○○ 50616 五百六十二 99.02.01 300000 黃朕 103443 五百六十三 100.03.17 100000 黃朕 30447 五百六十四 101.02.16 100000 黃朕 27133 五百六十五 102.08.19 70000 黃朕 15202 五百六十六 104.07.20 500000 黃朕 74071 五百六十七 104.07.20 100000 黃朕 14814 五百六十八 105.11.08 200000 黃朕 20238 五百六十九 106.02.07 300000 黃朕 27665 五百七十 106.06.15 500000 黃朕 39797 五百七十一 107.09.19 400000 黃朕 13650 五百七十二 99.02.01 280000 戌○○（麗文） 96547 五百七十三 99.02.12 20000 戌○○（麗文） 6874 五百七十四 99.0611 50000 戌○○（麗文） 16599 五百七十五 99.08.15 50000 戌○○（麗文） 16278 五百七十六 100.02.06 50000 戌○○（麗文） 15415 五百七十七 103.02.02 50000 戌○○（麗文） 10035 五百七十八 107.02.21 50000 戌○○（麗文） 2741 五百七十九 107.04.04 50000 戌○○（麗文） 2534 五百八十 101.01.26 50000 蕭子翔 13670 五百八十一 103.10.08 200000 蕭子翔 35250 五百八十二 104.05.04 100000 蕭子翔 15573 五百八十三 104.05.04 20000 蕭子翔 3114 五百八十四 102.07.13 200000 蕭子勳 44166 五百八十五 102.06.15 200000 蕭子勳 44718 五百八十六 105.02.12 50000 蕭子勳 6386 五百八十七 106.02.01 50000 蕭子勳 4640 五百八十八 108.02.08 50000 蕭子勳 1006 五百八十九 108.04.07 50000 蕭子勳 720 五百九十 108.07.28 80000 蕭子勳 268 五百九十一 98.09.29 20000 蔣碧美 7142 五百九十二 98.11.23 10000 蔣碧美 3517 五百九十三 99.01.13 40000 蔣碧美 13867 五百九十四 99.04.09 20000 蔣碧美 6764 五百九十五 99.05.12 260000 蔣碧美 87086 五百九十六 99.05.26 20000 蔣碧美 6671 五百九十七 99.07.16 20000 蔣碧美 6570 五百九十八 99.08.03 40000 蔣碧美 13070 五百九十九 99.11.08 30000 蔣碧美 9515 六百 100.02.24 50000 蔣碧美 15327 六百○一 100.03.03 30000 蔣碧美 9175 六百○二 100.03.03 30000 蔣碧美 9175 六百○三 100.03.30 40000 蔣碧美 12127 六百○四 100.05.14 40000 蔣碧美 11950 六百○五 100.09.20 25000 蔣碧美 7150 六百○六 100.09.20 10000 蔣碧美 2860 六百○七 100.10.25 25000 蔣碧美 7064 六百○八 101.01.24 50000 蔣碧美 13680 六百○九 101.02.28 40000 蔣碧美 10805 六百十 101.05.06 10000 蔣碧美 2635 六百十一 101.05.07 20000 蔣碧美 5268 六百十二 101.06.04 55000 蔣碧美 14337 六百十三 102.02.03 50000 蔣碧美 11830 六百十四 102.02.19 35000 蔣碧美 8226 六百十五 102.02.25 20000 蔣碧美 4688 六百十六 102.09.19 30000 蔣碧美 6423 六百十七 102.09.19 10000 蔣碧美 2141 六百十八 103.02.05 70000 蔣碧美 14029 六百十九 103.07.02 30000 蔣碧美 5577 六百二十 104.02.22 40000 蔣碧美 6509 六百二十一 104.04.08 45000 蔣碧美 7123 六百二十二 104.10.12 10000 蔣碧美 1398 六百二十三 105.04.20 30000 蔣碧美 3633 六百二十四 105.07.09 30000 蔣碧美 3396 六百二十五 106.02.04 40000 蔣碧美 3700 六百二十六 106.02.21 30000 蔣碧美 2725 六百二十七 107.02.17 27000 蔣碧美 1491 六百二十八 107.02.17 20000 蔣碧美 1104 六百二十九 107.02.22 30000 蔣碧美 1642 六百三十 92.01.15 0000000 地○○ 0000000 六百三十一 93.09.15 500000 地○○ 269260 六百三十二 99.05.24 0000000 萬方正 333764 六百三十三 99.05.25 0000000 萬方正 767431 六百三十四 99.05.31 0000000 邱曾鳳 333073 六百三十五 105.08.08 100000 午○○（福源孫） 11026 六百三十六 105.11.22 50000 午○○（福源孫） 4990 六百三十七 106.02.13 50000 午○○（福源孫） 4581 六百三十八 106.08.07 50000 午○○（福源孫） 3718 六百三十九 106.09.05 50000 午○○（福源孫） 3575 六百四十 107.12.04 50000 午○○（福源孫） 1331 六百四十一 108.02.04 50000 午○○（福源孫） 1025 六百四十二 108.07.06 50000 午○○（福源孫） 276 六百四十三 93.06.26 0000000 江罔受（江邱罔受） 546509 六百四十四 98.03.24 10000 江罔受（江邱罔受） 3757 六百四十五 100.09.24 50000 江罔受（江邱罔受） 14281 六百四十六 103.10.10 25000 江罔受（江邱罔受） 4401  累計金額 93,732,340 　 27,397,130